臺灣屏東地方法院刑事判決
       111年度交易字第106號
公  訴  人  臺灣屏東地方檢察署檢察官
被      告  吳宜勲


上列被告因公共危險案件，經檢察官提起公訴（111年度偵字第1
809號），因被告於準備程序中就被訴犯罪事實為有罪之陳述，
經本院告知簡式審判程序之旨，並聽取當事人之意見後，由本院
合議庭裁定改由受命法官獨任進行簡式審判程序，判決如下：
    主  文
吳宜勲犯不能安全駕駛動力交通工具罪，累犯，處有期徒刑拾月
。
    事  實
一、吳宜勲於民國111年1月27日9時許，在屏東縣內埔鄉某工地
    內飲用數瓶啤酒後，吐氣所含酒精濃度已達每公升0.25毫克
    以上，仍基於不能安全駕駛動力交通工具之犯意，騎乘車牌
    號碼000-000號普通重型機車行駛於道路。嗣於同日13時10
    分許，行經屏東縣○○鄉○○路0號前，因闖越紅燈為警攔查後
    發覺其身上散發酒味，並測得其吐氣所含酒精濃度達每公升
    1.3毫克，始悉上情。
二、案經屏東縣政府警察局內埔分局報告臺灣屏東地方檢察署檢
    察官偵查起訴。
    理  由
一、本案被告吳宜勲所犯為死刑、無期徒刑、最輕本刑為三年以
    上有期徒刑以外之罪，亦非高等法院管轄第一審案件，且被
    告於本院準備程序進行中，先就前揭被訴事實為有罪之陳述
    (見本院卷第38頁)，經受命法官告知簡式審判程序之旨，並
    聽取當事人之意見後，本院合議庭認無不得或不宜改依簡式
    審判程序進行之事，依刑事訴訟法第273 條之1 第1 項，裁
    定本件由受命法官獨任行簡式審判程序。又本案既經本院裁
    定改依簡式審判程序審理，則依刑事訴訟法第273 條之2 、
    同法第159 條第2 項之規定，不適用傳聞法則有關限制證據
    能力及證據調查之相關規定。
二、上揭事實，業據被告於本院準備程序及審理時均坦承不諱（
    見本院卷第38頁、第46頁），並有被告之酒精測定紀錄表1
    份(見警卷第11頁)、車牌號碼000-000號普通重型機車車輛
    詳細資料表1張(見警卷第12頁)、被告公路監理電子閘門證
    號查詢系統機車駕駛人查詢結果1份(見警卷第13頁)、屏東
    縣政府警察局舉發違反道路交通管理事件通知單1份(見警卷
    第14頁)等件在卷可稽。足認被告前揭任意性之自白核與事
    實相符，堪以採信。從而，本案事證明確，被告上開犯行洵
    堪認定，應依法論科。
三、論罪科刑：
  ㈠按行為後法律有變更者，適用行為時之法律，但行為後之法
    律有利於行為人者，適用最有利於行為人之法律，刑法第2
    條第1項定有明文。查被告行為後，刑法第185條之3第1項規
    定業於111年1月28日修正公布，並於同年月30日施行。修正
    前刑法第185條之3第1項原規定：「駕駛動力交通工具而有
    下列情形之一者，處2年以下有期徒刑，得併科20萬元以下
    罰金：一、吐氣所含酒精濃度達每公升0.25毫克或血液中酒
    精濃度達百分之0.05以上。二、有前款以外之其他情事足認
    服用酒類或其他相類之物，致不能安全駕駛。三、服用毒品
    、麻醉藥品或其他相類之物，致不能安全駕駛。」修正後刑
    法第185條之3第1項則規定：「駕駛動力交通工具而有下列
    情形之一者，處3年以下有期徒刑，得併科30萬元以下罰金
    ：一、吐氣所含酒精濃度達每公升0.25毫克或血液中酒精濃
    度達百分之0.05以上。二、有前款以外之其他情事足認服用
    酒類或其他相類之物，致不能安全駕駛。三、服用毒品、麻
    醉藥品或其他相類之物，致不能安全駕駛。」，是上開條文
    修正後，有期徒刑及罰金刑之上限業已提高，經比較新舊法
    結果，修正後之規定並無較有利於被告之情形，自應依刑法
    第2條第1項前段規定，適用被告行為時即修正前之刑法第18
    5條之3第1項規定論處。是核被告所為，係犯修正前刑法第1
    85條之3第1項第1款之不能安全駕駛動力交通工具罪。
  ㈡被告前因不能安全駕駛致交通危險罪案件，經本院以107年度
    交易字第320號判決判處有期徒刑8 月確定，於108 年9月3 
    日縮短刑期假釋出監，復於108年9月20日縮刑期滿執行完畢
    一情，有臺灣高等法院被告前案紀錄表在卷可憑，其於徒刑
    執行完畢後，5 年內故意再犯本件有期徒刑以上之罪，為累
    犯。參照司法院大法官釋字第775號解釋意旨，審酌被告上
    開前案同係不能安全駕駛之公共危險案件，與本案罪質相同
    ，且被告所犯上開前案為其第6次犯酒後駕車之公共危險罪
    ，加上本案已為其第7次違犯，有其前案紀錄表可參，顯見
    被告對於刑罰之反應力相當薄弱，為助其教化並兼顧社會防
    衛，認為就其本案所犯之罪，尚無因加重最低本刑而生刑罰
    逾其罪責之情，爰依刑法第47條第1項之規定，加重其刑。
  ㈢爰以行為人之責任為基礎，審酌被告明知飲用酒精對於人體
    控制力、反應力勢將造成影響，且其僅因心情不佳，仍於飲
    用大量酒類後駕駛動力交通工具行駛於道路，復因闖越紅燈
    為警攔查，足見其對自身及一般往來之行人及其他駕駛人具
    有高度之危險性，且被告飲酒後，所測得之酒精濃度高達每
    公升1.3毫克，已逾法定吐氣所含酒精濃度每公升0.25毫克
    之5倍以上，況被告前有多次酒後駕車之前科，本案更是其
    第7次違犯(構成累犯部分不重複評價)，顯見被告素行不佳
    ，不僅漠視己身安危，更罔顧公眾通行之安全，所為非是；
    惟念及其犯後始終坦承犯行，且本案最終並未產生任何實害
    結果，兼衡其犯罪動機、目的，暨其自陳之智識程度、家庭
    、生活及經濟狀況等一切情狀（見本院卷第49頁），量處如
    主文所示之刑，以資懲儆。
據上論斷，應依刑事訴訟法第273條之1第1項、第299條第1項前
段，判決如主文。
本案經檢察官盧惠珍提起公訴，檢察官廖維中到庭執行職務。
中　　華　　民　　國　　111 　 年　　5 　　月　　13　 日
                  刑事第二庭    法  官   吳昭億
以上正本證明與原本無異。
如不服本判決應於收受判決後20日內向本院提出上訴書狀，並應
敘述具體理由；其未敘述上訴理由者，應於上訴期間屆滿後20日
內向本院補提理由書（均須按他造當事人之人數附繕本）「切勿
逕送上級法院」。
中　　華　　民　　國　　111 　年　　5 　　月　　13　　日
                                書記官   蕭秀蓉  
附錄本判決論罪科刑法條：
修正前中華民國刑法第185條之3
駕駛動力交通工具而有下列情形之一者，處 2 年以下有期徒刑
，得併科 20 萬元以下罰金：
一、吐氣所含酒精濃度達每公升零點二五毫克或血液中酒精濃度
    達百分之零點零五以上。
二、有前款以外之其他情事足認服用酒類或其他相類之物，致不
    能安全駕駛。
三、服用毒品、麻醉藥品或其他相類之物，致不能安全駕駛。
因而致人於死者，處 3 年以上 10 年以下有期徒刑；致重傷者
，處 1 年以上 7 年以下有期徒刑。